【裁判字號】    95,抗,58
【裁判日期】    950404
【裁判案由】    本票裁定
【裁判全文】
臺灣板橋地方法院民事裁定                95年度抗字第58號
抗  告  人  乙○○
            甲○○
                        19號.
相  對  人  臺灣新光商業銀行股份有限公司
                        、28.
法定代理人  丙○○
抗告人因與相對人間等本票裁定事件，對於中華民國95年2 月23
日臺灣板橋地方法院95年度票字第2657號裁定提起抗告，本院裁
定如下：
    主  文
抗告駁回。
抗告程序費用由抗告人負擔。
    理  由
一、按執票人向本票發票人行使追索權時，得聲請法院裁定後強
    制執行，票據法第123 條定有明文。又本票執票人依上開法
    條之規定，聲法院裁定及抗告法院之裁定，僅依非訟案件程
    序，以審查強制執行許可與否，並無確定實體上法律關係存
    否之效力，如發票人就票據債務之存否有爭執時，應由發票
    人提起確認之訴，以資解決（最高法院56年台抗字第714 號
    、57年台抗字第76號判例意旨參照）。
二、本件相對人主張：其執有抗告人為發票人，如原裁定所示之
    本票一紙，並免除作成拒絕證書，詎屆期提示未獲付款，依
    票據法第123條聲請裁定許可強制執行等情，已據提出本票
    一紙為證，原裁定予以准許，即無不合。抗告意旨略以：抗
    告人乙○○原係誠泰商業銀行信用卡持卡人，持卡多年，紀
    錄正常，惟因於民國92年9 月間罹患子宮頸癌，養病多時而
    需龐大醫療費用，始向包括相對人在內之多家銀行申貸或以
    信用卡借款，嗣因癌細胞擴散致住院治療至今，期間因知無
    力持續繳交款項，而與數家銀行協商，其中有數家銀行皆知
    抗告人乙○○情況達成基本協議，惟相對人竟以抗告人乙○
    ○有保證人甲○○為由，要求盡速返還積欠款項，拒絕做出
    合理讓步，抗告人自認非時下所稱卡奴，積欠卡債未逾百萬
    ，雖收入不豐，然只要給予適當還款方案，當可依期清償，
    爰依法提出抗告請求讓抗告人再予向銀行申請協商還款等語
    。查抗告人上開所稱即使屬實，亦僅係事後與相對人謀求清
    償之方法而已，此於非訟程序不得加以審究，仍應為許可強
    制執行之裁定，故本件抗告並無理由，應予駁回。
三、據上論結，本件抗告為無理由，依非訟事件法第46條、第21
    條第2 項，民事訴訟法第495 條之1 第1 項、第449 條第1
    項、第95條、第78條，裁定如主文。
中    華    民    國    95    年    4     月    4     日
                 民事第三庭  審判長法  官  陳映如
                                   法  官  何君豪
                                   法  官  邱靜琪
正本係照原本作成。如不服本裁定，僅得於收受本裁定正本送達
後10日內，以適用法規顯有錯誤為理由，向本院提出再抗告狀
，（須附繕本一份及繳納再抗告裁判費新台幣1,000元），經本
院許可後紿可再抗告。
中    華    民    國    95    年    4     月    4     日
                                   書記官  白俊傑


司法院資訊處製作；財團法人民間司法改革基金會備份。
